臺灣臺南地方法院臺南簡易庭小額民事判決
109年度南簡字第1180號
原      告  吳旻豪  

被      告  劉加丞  

兼上一人之
法定代理人  劉睿明  

共      同
訴訟代理人  林宏政律師(法扶律師)
上列被告因過失傷害案件，原告提起刑事附帶民事訴訟請求侵權
行為損害賠償（本院109年度交簡附民字第95號），經本院刑事
庭移送前來，本院於民國109年10月13日言詞辯論終結，判決如
下：
    主  文
一、被告應給付原告新臺幣(下同)100,192元，及自民國109年6 
     月23日起至清償日止，按年息5%計算之利息。
二、原告其餘之訴駁回。
三、本判決原告勝訴部分得假執行。但被告如以100,192元為原
    告預供擔保，得免為假執行。
四、原告其餘假執行之聲請駁回。
    事實及理由
一、原告主張：
　㈠被告劉加丞於108年10月4日11時許，駕駛車牌號碼000-0000
    號自小客車，沿臺南市西門路由北往南行駛至與大成路交岔
    口，因未遵守號誌，貿然闖越紅燈通過該路口，適訴外人吳
    書萱騎乘車牌號碼000-000號重型機車後載原告，沿大成路
    由東往西行經上開路口，二車因而發生碰撞，致原告受有頭
    部鈍傷震盪、右臀部下背挫擦傷、頭部外傷併腦震盪症候群
    、胸部鈍傷等傷害；並致吳書萱受有右側髖部、臀部挫傷、
    右側恥骨骨折、左肘左膝擦傷、右側骨盆閉鎖性骨折、下背
    部以及骨盆鈍挫傷等傷害（此部分另由本院109年度訴字第1
    351號判決）。
　㈡劉加丞因上開過失傷害行為，業經本院109年度交簡字第1518
    號刑事簡易判決確定，而其行為時尚未滿20歲，為限制行為
    能力人，被告劉睿明為劉加丞之父，是原告依民法第184條
    第1項前段、第187條第1項前段、第191條之2前段、第193條
    第1項、第195條第1項等規定，請求劉加丞及劉睿明賠償原
    告下列損害：⑴醫療費用4,392元、⑵就醫車資1,740元、⑶精
    神慰撫金200,000元，合計206,132元。
　㈡並聲明：⒈被告應給付原告206,132元，及自起訴狀繕本送達
    被告之翌日起清償日止，按年息5％計算之利息。⒉請准原告
    供擔保得為假執行。
二、被告則以：伊同意賠償原告請求⑴及⑵項之金額，但精神慰撫
    金部分，原告請求金額過高，因伊之能力有限，願意賠償
　　總額50,000元等語答辯。並聲明：⒈原告之訴駁回。⒉如受不
    利判決，請准被告供擔保得免為假執行。
三、本院之判斷：
  ㈠按因故意或過失，不法侵害他人之權利者，負損害賠償責任
    。限制行為能力人，不法侵害他人之權利者，以行為時有識
    別能力為限，與其法定代理人連帶負損害賠償責任。汽車、
    機車或其他非依軌道行駛之動力車輛，在使用中加損害於他
    人者，駕駛人應賠償因此所生之損害。又不法侵害他人之身
    體或健康者，對於被害人因此喪失或減少勞動能力或增加生
    活上之需要時，應負損害賠償責任。不法侵害他人之身體、
    健康、名譽、自由、信用、隱私、貞操，或不法侵害其他人
    格法益而情節重大者，被害人雖非財產上之損害，亦得請求
    賠償相當之金額。民法第184條1項前段、第187條第1項前段
    、第191條之2前段、第193條第1項及第195條第1項前段分別
    定有明文。
　㈡經查：
　⒈原告主張劉加丞於上開時、地，因違規闖越紅燈交岔口，而
    與吳書萱所騎乘後載其之機車發生碰撞，致其受有頭部鈍傷
    震盪、右臀部下背挫擦傷、頭部外傷併腦震盪症候群、胸部
    鈍傷等過失傷害行為，業經本院109年度交簡字第1518號刑
    事簡易判決確定等情事，業經本院依職權調閱上開刑事卷宗
    審認明確，並為被告所不爭執，自堪認定。
　⒉又劉加丞於89年間出生，事故時為19歲，應為限制行為能力
    人，劉睿明為劉加丞之父，應為其之法定代理人。是依上開
    規定，原告請求劉加丞及劉睿明共同賠償其所受之損害，自
    屬有據。而原告請求之醫療費用4,392元及就醫車資1,740元
    部分，為被告所不爭執（見南簡卷第875頁），亦堪認定。
　⒊至原告另請求精神慰撫金200,000元部分，被告抗辯金額太高
    。按不法侵害他人之權利，被害人受有非財產上損害，請求
    加害人賠償相當金額之慰撫金時，法院對於精神慰撫金之量
    定，應斟酌實際加害情形、所造成之影響、被害人痛苦之程
    度、兩造之身分地位、經濟情形及其他各種狀況，以核定相
    當之數額，此有最高法院47年台上字第1221號、51年台上字
    第223 號判例意旨可資參照。查原告因本件車禍受有上開體
    傷，自受有精神上之痛苦，是其請求被告賠償精神慰撫金，
    洵屬有據。又查，原告為86年次生、未婚，現就讀國立成功
    大學碩士班，無所得及財產；劉加丞則為89年次生、未婚，
    現就讀高雄科技大學五專部，無收入，名下有重型機車1部
    ；另劉睿明為65年生、離婚，國中畢業，現無穩定收入，名
    下有房屋1筆及汽車1部，財產總額約270,000元等情，分據
    兩造所陳報（見南簡卷第51-63頁；第65-71頁），並有兩造
    之戶籍資料、稅務電子閘門財產所得調件明細表及勞工保險
    投保資料等足稽（同上卷第29-45頁）。審酌兩造之身分、
    教育程度、經濟能力、社會地位、被告之過失侵權行為態樣
    ，暨原告所受精神上痛苦等一切情狀，認原告得請求被告賠
    償之精神慰撫金，應以100,000元為適當；逾此數額之請求
    ，尚屬過高，不應准許。
　⒋據上，原告得請求被告賠償之金額合計為106,132元，再扣除
    已領取汽車強制責任險理賠金5,490元（見南簡卷第87頁）
    ，是其得再請求被告賠償之金額，應為100,192元。
　㈢末按給付無確定期限者，債務人於債權人得請求給付時，經
    其催告而未為給付，自受催告時起，負遲延責任；其經債權
    人起訴而送達訴狀，或依督促程序送達支付命令，或為其他
    相類之行為者，與催告有同一之效力；遲延之債務，以支付
    金錢為標的者，債權人得請求依法定利率計算之遲延利息；
    應付利息之債務，其利率未經約定，亦無法律可據者，週年
    利率為5％。民法第229條第2項、第233條第1項前段及第203
    條分別定有明文。本件原告請求被告應給付之損害賠償，並
    無確定給付期限，是其併請求被告自刑事附帶民事起訴狀繕
    本送達翌日即109年6月23日起至清償日止，按年息5％計算之
    法定遲延利息，亦有理由，應併予准許。
四、綜上所述，原告本於侵權行為之法律關係，請求被告給付10
    0,192元，及自109年6月23日起至清償日止，按年息5％計算
    之利息，為有理由，應予准許。逾此部分之請求，則屬無據
    ，應予駁回。
五、本判決原告勝訴部分，所命給付之金額未逾50萬元，依民事
    訴訟法第389 條第1 項第5 款規定，應依職權宣告假執行；
    被告陳明願供擔保請准宣告免為假執行，經核亦無不合，爰
    酌定相當之擔保金額宣告之。至原告敗訴部分，其假執行之
    聲請，因訴之駁回，而失所附麗，應予駁回。
六、本件為刑事附帶民事訴訟移送民事庭審理之案件，依刑事訴
    訟法第505條第2項規定，免納第一審裁判費用，復無其他訴
    訟費用支出，無庸為訴訟費用負擔之諭知，附此敘明。
中　　華　　民　　國　　109 　年　　11　　月　　30　　日
              　　臺南簡易庭  法  官  陳淑卿
以上正本係照原本作成。
如不服本判決，應於送達後20日內，向本院提出上訴狀並表明上
訴理由，如於本判決宣示後送達前提起上訴者，應於判決送達後
20日內補提上訴理由書（須附繕本）。如委任律師提起上訴者，
應一併繳納上訴審裁判費。
中　　華　　民　　國　　109 　年　　12　　月　　4 　　日
                              書記官  謝璧卉